臺灣桃園地方法院民事簡易判決   
111年度桃簡字第1484號
原      告  何紘騰  現於法務部○○○○○○○執行中
被      告  東元資融股份有限公司

法定代理人  周佳琳
訴訟代理人  謝閔杰
上列當事人間債務人異議之訴事件，本院於民國111年11月16日
言詞辯論終結，判決如下：
    主  文
原告之訴駁回。
訴訟費用由原告負擔。
    事實及理由
一、原告主張：被告執臺灣士林地方法院96年度執字第47109號
    債權憑證（下稱系爭債權憑證）對伊強制執行，經本院以11
    1年度司執字第15905號給付票款執行事件受理在案（下稱系
    爭執行事件），惟系爭債權憑證之原始執行名義為本票裁定
    ，被告對伊之票款請求權業因時效完成而消滅，被告不得持
    系爭債權憑證對伊強制執行。爰依強制執行法第14條規定提
    起本訴，訴之聲明：系爭執行事件之強制執行程序應予撤銷
    。
二、被告則以：原告雖主張伊之本票債權因時效完成而消滅，但
    該票據之原因關係債權並未消滅，且系爭執行事件之第三人
    即法務部○○○○○○○○○○○○○○）業將原告之保管金債權新臺幣（
    下同）33,039元移轉、交付予伊，伊已全額受償等語，資為
    抗辯。
三、按執行名義成立後，如有消滅或妨礙債權人請求之事由發生
    ，債務人得於強制執行程序終結前，向執行法院對債權人提
    起異議之訴；執行名義無確定判決同一之效力者，於執行名
    義成立前，如有債權不成立或消滅或妨礙債權人請求之事由
    發生，債務人亦得於強制執行程序終結前提起異議之訴，強
    制執行法第14條第1項前段、第2項固定有明文。惟債務人異
    議之訴，係以排除執行名義之執行力為目的，應限於強制執
    行程序終結前提起，始得為之；如起訴時，強制執行程序雖
    未終結，然於事實審言詞辯論終結前，強制執行程序已終結
    者，其訴即無阻止強制執行之實益（最高法院108年度台上
    字第130號判決意旨參照）。
四、經查，原告主張被告執系爭執行名義對伊強制執行，經本院
    以系爭執行事件受理等情，固為被告所不爭執，並經調取系
    爭執行事件卷宗核閱無訛。惟原告於民國111年7月22日起訴
    後，本院民事執行處曾以111年8月8日桃院增新111年度司執
    字第15905號執行命令將原告對臺北監獄之保管金債權在33,
    039元範圍內移轉予被告（下稱系爭移轉命令），該執行命
    令於111年8月17日送達臺北監獄，臺北監獄嗣於111年8月22
    日依該執行命令將其扣押之保管金33,039元（含匯費30元）
    匯入被告指定帳戶，且被告已捨棄未足額受償部分，本院民
    事執行處亦未發還系爭執行名義及原執行名義所憑本票正本
    等情，有系爭執行事件卷附債權計算書、被告111年4月1日
    民事陳報狀、系爭移轉命令、本院送達證書、臺北監獄111
    年8月24日北監總保字第11123044970號函及系爭執行名義、
    本票正本可憑，足見系爭執行事件之強制執行程序業因臺北
    監獄收受系爭移轉命令並將保管金交付被告，被告已全額受
    償而終結，揆諸前揭說明，原告起訴時，系爭執行事件之強
    制執行程序雖未終結，然於本院111年11月16日言詞辯論終
    結前，該強制執行程序既已終結，原告之訴即無阻止強制執
    行之實益，其請求撤銷系爭執行事件之強制執行程序，於法
    無據。
五、綜上所述，原告依強制執行法第14條規定提起本訴，請求撤
    銷系爭執行事件之強制執行程序，為無理由，應予駁回。
六、本件結論已臻明確，兩造其餘攻擊防禦方法及所提證據，經
    審酌均不至影響判決結果，故不逐一論述。
七、訴訟費用負擔之依據：民事訴訟法第78條。
中　　華　　民　　國　　111 　年　　11　　月　　28　　日
                    桃園簡易庭  法  官  魏于傑
以上為正本係照原本作成。
如不服本判決，應於送達後20日內，向本院提出上訴狀並表明上
訴理由，如於本判決宣示後送達前提起上訴者，應於判決送達後
20日內補提上訴理由書（須附繕本）。
如委任律師提起上訴者，應一併繳納上訴審裁判費。   
中　　華　　民　　國　  111 　年　  11 　 月　　28  　日
                              書記官  黃文琪